臺灣新北地方法院刑事判決
111年度審訴字第1078號
公  訴  人  臺灣新北地方檢察署檢察官
被      告  黃楷龍


上列被告因違反毒品危害防制條例案件，經檢察官提起公訴（11
1年度毒偵字第2604號），因被告於本院準備程序中為有罪之陳
述，本院告知被告簡式審判程序之旨，並聽取當事人之意見後，
經合議庭裁定由受命法官獨任以簡式審判程序審理，判決如下：
    主  文
乙○○施用第一級毒品，處有期徒刑陸月，如易科罰金，以新臺幣
壹仟元折算壹日。
    事實及理由
一、本件犯罪事實及證據，除犯罪事實關於施用時間與方式更正
    為「於110年12月13日下午某時許」、「以將海洛因粉末用
    水稀釋後置入針筒內施打之方式」、事實欄末並補充「乙○○
    於有偵查犯罪職權之公務員知悉其施用毒品之犯行前，即於
    警詢時供承前揭施用毒品之犯行，而自願接受裁判」；證據
    部分補充「被告乙○○於本院準備程序及審理中之自白」外，
    均引用如附件檢察官起訴書之記載。
二、查海洛因屬毒品危害防制條例第2條第2項第1款所規定之第
    一級毒品。是核被告乙○○所為，係犯毒品危害防制條例第10
    條第1項之施用第一級毒品罪。被告持有毒品之低度行為，
    為其施用毒品之高度行為所吸收，不另論罪。復查被告於民
    國110年12月13日20時3分許經警通知至警察局採尿，其於有
    偵查犯罪權限之機關、公務員或員警發覺上揭施用毒品犯罪
    前，主動向員警自承有施用毒品海洛因之犯行，進而接受裁
    判等情，有被告警詢筆錄1份在卷可憑（見偵查卷第4 頁）
    ，縱其就施用海洛因時間之供述與驗尿報告及其於本院準備
    程序中所陳施用時間稍有參差，惟經本院斟酌各情，認被告
    2次陳述之施用時點差距僅1日，依經驗與論理法則，尚無礙
    於本件施用毒品犯罪基本事實之判斷，且被告始終坦認此部
    分施用第一級毒品犯行，未見其有任何規避刑事處罰之意圖
    ，是被告係對於未發覺之犯罪為自首而受裁判，符合自首要
    件，爰依刑法第62條前段規定減輕其刑。
三、本院審酌被告施用毒品，足以戕害身心，滋生其他犯罪，惡
    化治安，嚴重損及公益，且被告前曾犯施用毒品罪，業經觀
    察、勒戒執行完畢，仍未戒斷其施用毒品之惡習，竟再為本
    件施用毒品犯行，顯見其不思悔改，惟其施用毒品行為於本
    質上係屬自我戕害行為，反社會性之程度應屬較低，兼衡其
    於警詢時自陳高中畢業之智識程度、家庭經濟狀況勉持，於
    本院審理中陳稱目前在市場經商，家中尚有妻子與3名未成
    年子女賴其扶養之生活狀況（見本院111年10月17月簡式審
    判筆錄第4頁），及其始終坦承犯行，犯後態度尚可等一切
    情狀，量處如主文所示之刑，並諭知易科罰金之折算標準。
據上論斷，應依刑事訴訟法第273條之1第1項、第299條第1項前
段、第310條之2、第454條第2項，毒品危害防制條例第10條第1
項，刑法第11條前段、第41條第1項前段、第62條前段，判決如
主文。
本案經檢察官甲○○提起公訴，檢察官江佩蓉到庭執行職務。
中　　華　　民　　國　　111 　年　　11　　月　　11　　日
                  刑事第二十三庭  法  官  劉安榕
上正本證明與原本無異。
如不服本判決應於收受送達後20日內向本院提出上訴書狀，並應
敘述具體理由；其未敘述上訴理由者，應於上訴期間屆滿後20日
內向本院補提理由書（均須按他造當事人之人數附繕本）「切勿
逕送上級法院」。
                                  書記官 陳宥伶
中　　華　　民　　國　　111 　年　　11　　月　　11　　日
附錄本案論罪科刑所引法條全文：
毒品危害防制條例第10條
施用第一級毒品者，處6月以上5年以下有期徒刑。
施用第二級毒品者，處3年以下有期徒刑。
附件：
臺灣新北地方檢察署檢察官起訴書
                                   111年度毒偵字第2604號
　　被　　　告　乙○○　男　39歲（民國00年0月00日生）
　　　　　　　　　　　　住○○市○○區○○○街000巷0弄0                           0號
　　　　　　　　　　　　國民身分證統一編號：Z000000000號
上列被告因違反毒品危害防制條例案件，業經偵查終結，認應提
起公訴，茲敘述犯罪事實及證據並所犯法條如下：
　　　　犯罪事實
一、乙○○前因施用毒品案件，經依法院裁定送觀察、勒戒後，認
    無繼續施用毒品之傾向，於民國109年2月3日執行完畢釋放
    ，並由本署檢察官以108年度毒偵字第4755號為不起訴處分
    確定。詎仍不知悔改，於上開觀察、勒戒執行完畢釋放3年內，
    復基於施用第一級毒品之犯意，於110年12月11日某時許，
    在新北市○○區○○○街000巷0弄00號住處，以不詳方式，施用
    第一級毒品海洛因1次。嗣經警於110年12月13日20時3分許
    ，持本署檢察官核發之強制採驗尿液許可書，採集其尿液送
    驗結果，呈可待因、嗎啡陽性反應。
二、案經新北市政府警察局板橋分局報告偵辦。
　　　　證據並所犯法條
一、證據清單暨待證事實：
編號 證  據  名  稱 待  證  事  實 1 被告乙○○於警詢中之自白 ⑴上揭採集送驗之尿液係被告親自排放封緘之事實。 ⑵被告坦承於上開時、地施用第一級毒品海洛因之事實。 2 台灣尖端先進生技醫藥股份有限公司濫用藥物檢驗報告(檢體編號：Z000000000000號)、新北市政府警察局受採集尿液檢體人姓名及檢體編號對照表、列管毒品人口尿液檢體採集送驗紀錄表、本署檢察官強制到場(強制採驗尿液)許可書各1份 佐證全部事實。 
二、核被告所為，係犯毒品危害防制條例第10條第1項之施用第
    一級毒品罪嫌。
三、依毒品危害防制條例第23條第2項、刑事訴訟法第251條第1
    項提起公訴。　  
  　此　  致
臺灣新北地方法院
中　　華　　民　　國　　111　　年　　8　　月　　11　　日
　　　　　　　　　　　　　　　 檢　察　官 甲○○